---
title: "Indicadores de saúde por faixa de renda"
author: "Rafael Vinicius Curiel"
date: "13/12/2021"
output: html_document
---


## Objetivo

O script utiliza duas bases de dados: indicadores gerais globais e PIB per capta, com ênfase
em indicadores de saúde. 

As manipulações de dados consistiram em importação das bases, exploração de sua estrutura, 
atualização de rótulos de variáveis, conversão de formato long para wide, isolamento de 
indicadores de saúde e mesclagem com dados monetários.

O objetivo foi demonstrar a relação entre a qualidade da saúde global pela sua faixa de renda.



## Pacotes e comandos

Utilizaremos comandos built-in R e biblitecas tidyverse e readxl.

Comandos:
    glimpse; dim; head; names; rename; mutate; na_if; fitler; str_detect;
    pivot_wider; left_join; select.

```{r}
library(tidyverse)
library(readxl)
```



## Indicadores de países

Dataset WDI - Worold Bank Institute em xlsx:
```{r}    
dataset <- read_excel('C:/Users/curie/Desktop/wdi_index.xls')
```



### Exploração

Visão estrutural:
```{r}
glimpse(dataset)
```



### Limpeza

Renomear colunas:
```{r}
dataset <- dataset %>% rename(country=1,
                             code=2,
                             serie_name=3,
                             serie_code=4,
                             ref_2019=5,
                             topic=6)
```


Substituição de valores '..' em 'ref_2019' por 'NA':
```{r}
dataset <- dataset %>% mutate(ref_2019 = na_if(ref_2019, '..'))
```


Conversão da coluna 'ref_2019' em numérico:
```{r}
dataset <- dataset %>% mutate(ref_2019 = as.numeric(ref_2019))
```


Extração de dados de saúde:
```{r}
saude <- dataset %>% filter(str_detect(topic, '^Health'))
```


Transposição de base long em wide
```{r}
saude <- pivot_wider(saude,
                     id_cols=c('country', 'code'),
                     names_from=c('serie_name', 'serie_code'),
                     values_from='ref_2019')
```




## PIB per capta

Dataset WBD PIB per capta em xls.
```{r}
pib <- read_excel('C:/Users/curie/Desktop/wbd_income.xls')
```




### Exploração

Visão estrutural:
```{r}
glimpse(pib)
```



### Limpeza

Renomear colunas:
```{r}
pib <- pib %>% rename(country=1,
                     code=2,
                     income=3,
                     ano=4)
```




## Resultados

### Dataset indicadores de saúde por faixa de renda

```{r}
final <- saude %>% left_join(pib, by='code') %>%
                      select(country.x, code, income, everything(), -c(ano))
```


### Visualização dos dados

```{r}
head(final)
```