---
title: "Resultados Champions League 20-21 (gols por jogador)"
author: "Rafael Vinicius Curiel"
date: "13/12/2021"
output: html_document
---


# Objetivo

O script utiliza a base de dados com resultados dos jogos 20-21 da UEFA Champions. 

"""As manipulações de dados consistiram em importação das bases, exploração de sua estrutura, 
atualização de rótulos de variáveis, conversão de formato long para wide, isolamento de 
indicadores de saúde e mesclagem com dados monetários."""

O objetivo foi demonstrar o número de partidas por fase e uma tabela de frequência de gols
por jogador.



# Pacotes e comandos

Utilizaremos comandos built-in R e da bibliteca tidyverse.

Comandos:
    glimpse; mutate; case_when; c; relocate; ggplot; geom_bar; word; print;
    sub; recode; str_extract_all; gsub; RegEx.

```{r}
library(tidyverse)
```



# Jogos

Champions League 2020-2021 em csv:
```{r}    
jogos <- read.csv("C:/Users/curie/Desktop/datasets/champ_20-21.csv")
```



## Exploração

Visão estrutural:
```{r}
glimpse(jogos)
```



## Limpeza

Criação da coluna de time vencedor:
```{r}
jogos <- jogos %>% mutate(time_vencedor = case_when(
  c(jogos$team_home_score-jogos$team_away_score)==0 ~ "empate",
  c(jogos$team_home_score-jogos$team_away_score)>0 ~ "mandante",
  c(jogos$team_home_score-jogos$team_away_score)<0 ~ "visitante")) %>% 
  relocate(time_vencedor, .after = team_away_score)
```


Visualização preliminar:
```{r}
ggplot(jogos) + 
  geom_bar(aes(x = time_vencedor)) + 
  labs(x = "Vencedor",
       y = "Contagem") + 
  theme_light()
```


Identificação das fases com exclusão de espaço:
```{r}
ajuste <- sub("^.", "", jogos$stage)
fases <- word(ajuste, 1)
print(fases)
```


Inclusão da variável renomeando os rótulos das colunas:
```{r}
jogos <- jogos %>% mutate(fases = recode(fases,
                                         "Group"=1,
                                         "Round"=2,
                                         "Quarter-finals"=3,
                                         "Semi-finals"=4,
                                         "Final"=5)) %>% 
                   relocate(fases, .after = stage)
```



# Resultado

Visualização:
```{r}
ggplot(jogos) + 
  geom_bar(aes(x = interaction(time_vencedor, fases), fill=factor(fases))) + 
  labs(x = "Vencedor por Fase",
       y = "Contagem") + 
  scale_fill_brewer(palette=18)
```



# Extra: gols por jogadores

Identificação dos jogadores que fizeram gols (com RegEx):
```{r}
extrai_gol <- str_extract_all(jogos$events_list, 
                     "'Goal', 'action_player_1': '\\w*(.*?)\\w*\\'",
                     simplify = TRUE)
extrai_gol <- gsub("'Goal', 'action_player_1': ", "", extrai_gol)
extrai_gol <- gsub("'", "", extrai_gol)
```


Extração dos penaltis (com RegEx):
```{r}
extrai_penalti <- str_extract_all(jogos$events_list,
              "'event_type': 'Penalty', 'action_player_1': '\\w*(.*?)\\w*\\'",
              simplify = TRUE)

extrai_penalti <- gsub("'event_type': 'Penalty', 'action_player_1': ", "", extrai_penalti)
extrai_penalti <- gsub("'", "", extrai_penalti)
```


Tabela de frequências dos gols por jogador:
```{r}
sort(table(cbind(extrai_gol, extrai_penalti)), decreasing = T)
```