---
title: "Visualização geográfica por critério de contiguidade no estado de São Paulo"
author: "Rafael Vinicius Curiel"
date: "01/02/2022"
output: html_document
---

## Pacotes e comandos

Carregamento dos pacotes  
```{r message=FALSE, warning=FALSE}
pacotes <- c("tidyverse","rgdal","spdep","knitr","kableExtra","tmap","gtools")
sapply(pacotes, require, character = T) 
```


## Carregamento do objeto

Carregamento da base de dados
```{r message=FALSE, warning=FALSE}
shp_sp <- readOGR(dsn = "D:\\datasets\\shapefile_sp", layer = "estado_sp")
```



### Exploração

Visualização gráfica preliminar:
```{r}
plot(shp_sp)
```


### Manipulação

## Queen

Vizinhança por contiguidade:
```{r}
nb_queen <- poly2nb(pl = shp_sp,
                          queen = TRUE,
                          row.names = shp_sp@data$NM_MUNICIP)
```


Visualização estrutural:
```{r}
summary(nb_queen)
```



Visualização do critério estabelecido:
```{r}
plot(shp_sp, border = "lightgray")
plot(nb_queen, 
     coordinates(shp_sp), 
     add = TRUE, 
     col = "#33638DFF")
```


Criação de matriz W com tratamento para a ilha:
```{r}
matrizW_queen <- nb2mat(neighbours = nb_queen,
                        style = "B",
                        zero.policy = TRUE)
colnames(matrizW_queen) <- shp_sp@data$NM_MUNICIP
```


## Rook

Vizinhança por contiguidade:
```{r}
nb_rook <- poly2nb(pl = shp_sp,
                         queen = FALSE,
                         row.names = shp_sp@data$NM_MUNICIP)
```


Visualização estrutural:
```{r}
summary(nb_rook)
```


Visualização do critério estabelecido:
```{r}
plot(shp_sp, border = "lightgray")
plot(nb_rook, 
     coordinates(shp_sp), 
     add = TRUE, 
     col = "#33638DFF")
```


Criação de matriz W com tratamento para a ilha:
```{r}
matrizW_rook <- nb2mat(neighbours = nb_rook,
                        style = "B",
                        zero.policy = TRUE)
colnames(matrizW_queen) <- shp_sp@data$NM_MUNICIP
```
